【裁判字號】    89,易,381
【裁判日期】    890607
【裁判案由】    竊盜
【裁判全文】
臺灣桃園地方法院刑事判決                          八十九年度易字第三八一號
    公  訴  人  臺灣桃園地方法院檢察署檢察官
    被      告  乙○○
右列被告因竊盜案件，經檢察官提起公訴（八十八年度偵字第一八０一七號），本院
判決如左：
        主  文
乙○○無罪。
        理  由
一、公訴意旨略以：被告乙○○與姓名年籍均不詳綽號「阿清」之成年男子，共同基
    於意圖為自己不法所有而竊取他人財物之概括犯意聯絡，與行為分擔，於民國八
    十八年八月十四日凌晨二時許，見甲○○所有車牌ＨＮ—三八四二號之自小客車
    ，停在桃園縣龜山鄉○○村○鄰○○○路四七號旁，便下手將右揭車予以竊走，
    得手後供己使用，嗣於同年九月二日凌晨一時四十分許，乙○○駕駛前揭車，行
    經新竹縣湖口鄉○○村○○路口時，為警當場查獲，因認其涉犯刑法第三百二十
    條第一項之罪嫌云云。
二、按犯罪事實應依證據認定之，無證據不得推定其犯罪事實，刑事訴訟法第一百五
    十四條定有明文。又認定不利於被告之事實，須依積極證據，苟積極證據不足為
    不利於被告事實之認定時，即應為有利於被告之認定，更不必有何有利之證據，
    最高法院三十年上字第八一六號著有判例可資參照。又告訴人之告訴，本以使被
    告受刑事訴追為目的，故其陳述是否與事實相符，自應調查其他證據，以資審認
    ，苟其所為指述之詞，尚有瑕疵，則在此瑕疵未予究明以前，即不能遽採為斷罪
    之基礎，此有最高法院七十六年臺上字第四九八六號判例、最高法院六十九年臺
    上字第一五三一號判決可資參照。
三、經核公訴人認定被告乙○○右揭犯罪，無非係以被害人甲○○於警訊中之指訴及
    贓物領據，為其主要論據。訊據被告乙○○則堅決否認右開事實，辯稱：ＨＮ—
    三八四二號之自小客車是失主甲○○失竊後，叫伊和姚遠清幫忙找車，一個綽號
    叫「柏林」的朋友於八十八年九月一日找到並用電話聯絡伊已找到該車，姚遠清
    向甲○○說車子已找到，甲○○就把酬金交給姚遠清等語。經查：證人姚遠清（
    即為公訴人所指之共犯「阿清」）於本院證稱伊沒有和被告竊取ＨＮ—三八四二
    號之自小客車再向車主勒贖財物，是車主於八十八年八月初失竊該車，叫伊幫忙
    找車，伊再找其他朋友幫忙找，且車主原來就認識伊，被告找到車子後，於八十
    八年九月一日傍晚打電話給伊，伊再打電話給車主並找到車主，本要一起去新竹
    湖口將車牽回，車主在警察大學前把酬金交給伊，車主事先並無約定要給多少錢
    ，伊拿到錢後，因車主說沒有空去湖口，伊遂打電話給被告，叫被告自己去牽車
    等語，其之證言核與被告辯詞相符。再核諸被害人甲○○於警訊中指述是被告之
    其他不詳之朋友以電話向伊連絡以六萬元贖車，然被告或被告之朋友又如何得知
    其之電話號碼？難道證人姚遠清證述本與其熟識、是其委由被告與姚遠清代為找
    尋失竊之車輛等事項為真？再本院審理時，屢以證人身分傳訊被害人甲○○，本
    院四度合法傳喚其出庭作證，以明真象，其均拒不出庭，本院拘提亦未拘獲，此
    有傳票送達回證四紙、拘票報告書一紙在卷可稽，其之指訴即有瑕疵，不得單憑
    此項有瑕疵之告訴人之指訴即入被告於罪。另公訴人為本件論罪依據之贓物領據
    ，亦尚難為被告竊車之證據。此外，復查無其他積極證據，足以證明被告有何右
    開犯行，被告犯罪尚屬不能證明，衡諸首開法條及判例要旨，自應依法諭知無罪
    之判決。
據上論斷，應依刑事訴訟法第三百零一條第一項判決如主文。
本案經檢察官呂理銘到庭執行職務
中      華      民      國      八十九    年    六      月      七      日
                                臺灣桃園地方法院刑事第一庭
                                      法  官    曾  雨  明
右正本證明與原本無異。
如不服本判決，應於判決送達後十日內向本院提出上訴狀( 應附繕本 )，上訴於
臺灣高等法院。
                                      書記官    戴  育  萍
中        華        民        國   八十九   年     六     月    十三    日


司法院資訊處製作；財團法人民間司法改革基金會備份。
